【裁判字號】    95,上易,361
【裁判日期】    950510
【裁判案由】    竊盜
【裁判全文】
臺灣高等法院臺中分院刑事判決         95年度上易字第361號
上  訴  人  台灣台中地方法院檢察署檢察官
上  訴  人
即  被  告  乙○○
                      之1
上列上訴人因竊盜案件，不服臺灣臺中地方法院95年度易字第16
號中華民國95年1月18日第一審判決 （起訴案號：臺灣臺中地方
法院檢察署94年度偵字16134、16182、16605號） ，提起上訴，
並經臺灣臺中地方法院檢察署檢察官移送併辦（併辦案號：95年
度偵字第4409號），本院判決如下：
    主    文
原判決撤銷。
乙○○連續犯竊盜罪，累犯，處有期徒刑壹年參月，並於刑之執
行前令入勞動場所強制工作，期間為參年。
扣案之小型Ｔ字萬用鑰匙貳支，沒收。
    犯罪事實
一、乙○○曾於民國79年間，因竊盜案件，經法院判處有期徒刑
    一年六月，緩刑五年，於79年5月9日確定；又於82年間，因
    竊盜罪，經法院判處有期徒刑一年，於 82年6月25日確定，
    緩刑經撤銷，於82年8月3日入監執行，上開二罪接續執行，
    於84年1月17日執畢；又於 84年間因竊盜罪，經法院判處徒
    刑一年六月，於84年9月7日確定；又於92年間，因竊盜罪，
    經臺灣高雄地方法院判處有期徒刑三月，於 92年11月7日確
    定；另因施用毒品案件經台灣台中地方法院於 93年2月11日
    判處有期徒刑八月確定，嗣上開竊盜罪所處有期徒刑三月、
    施用毒品所處有期徒刑八月，合併定應執行刑為有期徒刑十
    月確定，於 94年1月25日縮刑期滿執行完畢。詎不知悔改，
    竟意圖為自己不法之所有，並基於概括犯意，為下列竊盜犯
    行：
  (一)、94年8月14日20時30分許，在臺中縣后里鄉○○街146號，
      利用拜訪其堂兄之機會，竊取其堂嫂丙○○所有價值約新
      台幣（以下同）3500元之門號0000000000號、SOUTCC牌行
      動電話（序號：00000000000000號，含SIM卡1枚），得手
      後將該手機贈與不知情之詹寬郎，詹寬郎再交付不知情之
      女友朱芷薇使用。
  (二)、94年9月22日凌晨某時許，在臺中縣豐原市○村路98巷 36
      號前，利用其所有之自備鑰匙（未扣案）打開戊○○所有
      車牌號碼 OQ-3230號自用小客車之車門鎖，竊取戊○○所
      有置放在車內價值約2000元之SAMSUNG牌之行動電話 （序
      號：000000000000000號），得手後供己使用。
  (三)、94年9月26日21時20分許，在台中縣豐原市○○○路○段26
      3 號旁停車場，以自備小型Ｔ字萬用鑰匙打開丁○○所有
      之6473-FZ號小客車，竊取車內現金350元。
  (四)、94年10月6日凌晨1時30分許，在臺中縣后里鄉○○路 100
      號前，利用其自備之小型Ｔ字萬用鑰匙打開己○○所有車
      牌號碼 OZ-9209號自用小客車之車門鎖，竊取己○○置放
      在該車內之硬幣即新臺幣（下同）10元15枚、5元23枚、1
      元52枚，共 317元，適為己○○當場發現報警處理，扣得
      其所有上開供犯罪所用之小型Ｔ字萬用鑰匙1支。
二、案經臺中縣警察局大甲分局、豐原分局報請臺灣臺中地方法
    院檢察署檢察官偵查起訴及移送併辦案審理。
    理    由
一、認定上訴人即被告乙○○（下稱上訴人）犯罪所憑之證據：
  (一)、上訴人乙○○之自白。
  (二)、己○○、丙○○、戊○○出具之贓物領據各一紙。
  (三)、被害人丙○○證詞、丙○○失竊手機照片、通聯紀錄；詹
      寬郎、朱芷薇之證詞。
  (四)、被害人戊○○證詞、被害人戊○○失竊手機照片。
  (五)、被害人己○○證詞、被害人己○○失竊現場照片、小型Ｔ
      字萬用鑰匙一支。
  (六)、被害人丁○○證詞、小型Ｔ字萬用鑰匙一支。
二、上訴人之自白與被害人丙○○、己○○、戊○○、丁○○所
    證述情節相符，並有上開贓物領據、照片可憑，且有小型Ｔ
    字萬用鑰匙二支扣案可憑。足認上訴人之自白與事實相符。
    事證明確，被告犯行洵堪認定。
三、上訴人所為，係犯刑法第320條第1項之竊盜罪，其先後四次
    竊盜犯行，時間緊接，犯罪構成要件相同，顯係基於概括犯
    意反覆為之，為連續犯，應依刑法第56條規定以一罪論，並
    加重其刑。如事實欄一(三)之竊盜犯行，與已起訴部分之犯行
    ，有連續犯裁判上一罪之關係，為起訴效力所及，經檢察官
    移送併辦，本院應依法審究。又上訴人乙○○曾於79年間，
    因竊盜案件，經法院判處有期徒刑一年六月，緩刑五年，於
    79年5月9日確定；又於82年間，因竊盜罪，經法院判處有期
    徒刑一年，於82年6月25日確定，緩刑經撤銷，於 82年8月3
    日入監執行，上開二罪接續執行，於 84年1月17日執畢；又
    於84年間因竊盜罪，經法院判處徒刑一年六月，於84年9月7
    日確定；又於92年間，因竊盜罪，經臺灣高雄地方法院判處
    有期徒刑三月，於 92年11月7日確定；另因施用毒品案件經
    台灣台中地方法院於 93年2月11日判處有期徒刑八月確定，
    嗣上開竊盜罪所處有期徒刑三月、施用毒品所處有期徒刑八
    月，合併定應執行刑為有期徒刑十月確定，於 94年1月25日
    執行完畢，有臺灣高等法院被告前案紀錄表可稽，其於受有
    期徒刑執行完畢後， 5年內再犯本件有期徒刑以上之罪，為
    累犯，應依刑法第47條規定遞加重其刑。
四、檢察官上訴意旨略以原審判決就事實一(三)之竊盜犯行與起訴
    部分之竊盜犯行，有連續犯裁判上一罪之關係，原審判決未
    及斟酌審判，難認允當，其上訴為有理由，應由本院將原審
    判決撤銷改判。另上訴人乙○○上訴意旨略以：因施用毒品
    才竊取他人物品，且其家人罹患癌症，原審判決諭知刑前強
    制工作不當云云。查原審法院以上訴人乙○○自79年間起曾
    有多次竊盜前科，經執行完畢後仍不知改過遷善，一再觸犯
    竊盜罪，顯然有犯罪之習慣，已嚴重危害社會治安，惡性非
    輕，依竊盜犯贓物犯保安處分條例第3條第1項第1款規定 ，
    諭知應於刑之執行前令入勞動場所強制工作，期間為 3年，
    並無不當，上訴人乙○○之上訴為無理由。
五、爰審酌上訴人乙○○犯罪之動機、目的、犯罪次數及所得利
    益等一切情狀，量處如主文所示之刑，並認上訴人有犯罪之
    習慣，僅藉刑之執行尚不足以令上訴人心生警惕及改過遷善
    ，併依竊盜犯贓物犯保安處分條例第3條第1項第1 款規定，
    諭知應於刑之執行前令入勞動場所強制工作，期間為3 年，
    期能改過遷善。扣案之小型Ｔ字萬用鑰匙二支，為上訴人所
    有且供本件犯罪所用之物，應依刑法第38條第1項第2款規定
    宣告沒收。
據上論斷，依刑事訴訟法第369條第1項前段、第364條、第299條
第1項前段，刑法第320條第1項、第56條、第47條、第38條第1項
第2款，竊盜犯贓物犯保安處分條例第3條第1項第1款、第4 條、
第5條，罰金罰鍰提高標準條例第1條前段，判決如主文。
本案經檢察官甲○○到庭執行職務。
中    華    民    國    95    年    5     月    10    日
              刑事第九庭  審判長法  官  陳  筱  珮
                                法  官  康  應  龍
                                法  官  趙  春  碧
上列正本證明與原本無異。
不得上訴。
                                書記官  胡  美  娟
中    華    民    國    95    年    5     月    11    日
附錄論罪科刑法條全文：
中華民國刑法第320條第1項：
意圖為自己或第3人不法之所有，而竊取他人之動產者，為竊盜
罪，處五年以下有期徒刑、拘役或五百元以下罰金。
                                                      Ｆ


司法院資訊處製作；財團法人民間司法改革基金會備份。
